# 求助陈版主，@chenyiwei关于辞退福利精算利得计入什么科目

提问人：qqhu210210 时间：2017-06-29 10:45:42
准则对离职后福利的精算利得有明确规定计入其他综合收益，但是辞退福利的精算利得方面我有两个问题： （ 1 ）为什么辞退福利的精算利得计入损益，是由于离职后福利的精算利得更容易操纵利润吗？ （ 2 ）如果辞退福利的精算如果是有折现率造成的，是否计入财务费用，如果是福利水平变化（如政府最低工资等），是否应该计入管理费用、制造费用等？
谢谢陈版主

回答人：chenyiwei
1 、主要是基于简化处理辞退福利的考虑，而且辞退福利一般期限较短、金额影响也不如退休金计划大，所以简化处理。 2 、可以这样理解。但辞退福利的变动不应计入生产成本或销售费用（与特定产品的生产、销售无关），只能计入管理费用或财务费用。